【裁判字號】    97,勞簡上,6
【裁判日期】    980930
【裁判案由】    給付資遣費等
【裁判全文】
臺灣士林地方法院民事判決             97年度勞簡上字第6號
上  訴  人
即被上訴人  千翔保全股份有限公司
                        樓
法定代理人  丙○○
                        樓
訴訟代理人  乙○○
            甲○○
被上訴人
即上訴人    丁○○
上列當事人間請求給付資遣費等事件，上訴人對於中華民國97年
1 月8 日本院內湖簡易庭96年度湖勞簡字第31號第一審判決各自
提起上訴，本院於98年9月17日言詞辯論終結，判決如下：
    主  文
原判決關於駁回上訴人丁○○後開第二項之訴（減縮部分除外）
，暨命上訴人丁○○負擔訴訟費用之裁判均廢棄。
上訴人千翔保全股份有限公司應再給付上訴人丁○○新臺幣陸萬
仟陸佰伍拾元及自民國九十六年五月九日起至清償日止，按
週年利率百分之五計算之利息。
上訴人丁○○其餘上訴駁回。
上訴人千翔保全股份有限公司上訴駁回。
第一審命上訴人丁○○負擔訴訟費用部分，及第二審訴訟費用關
於丁○○上訴部分，由上訴人千翔保全股份有限公司負擔十分之
三，餘由上訴人丁○○負擔。第二審訴訟費用關於千翔保全股份
有限公司部分，由千翔保全股份有限公司負擔。即上訴人千翔保
全股份有限公司應賠償上訴人丁○○之訴訟費用為新臺幣貳仟伍
佰陸拾肆元。
    事實及理由
一、按第二審訴之變更或追加，非經他造同意，不得為之，但擴
    張或減縮應受判決事項之聲明者，不在此限，民事訴訟法第
    446 條第1 項、第255 條第1 項第3 款定有明文。經查，本
    件上訴人即被上訴人丁○○（下稱為丁○○）於原審請求上
    訴人即被上訴人千翔保全股份有限公司（下稱為千翔公司）
    給付新臺幣（下同）29萬6824元，及自民國95年6 月21日起
    至清償日止，按週年利率5 ％計算之利息。嗣於本院審理程
    序中變更請求之金額為29萬2735元，及自96年5 月9 日起至
    清償日止，按週年利率5 ％計算之利息；並據以減縮其應受
    判決事項之聲明；依前開法條規定，自應准許。
二、丁○○主張：丁○○係自94年1 月6 日至千翔公司任職，擔
    任保全員之工作，最初薪資每月2 萬4000元。然千翔公司自
    勞退新制實施之94年7 月起，即違法降薪而改變以日計算薪
    資，僅給付丁○○每月31日之月薪2 萬2820元，每月30日之
    月薪2 萬1864元，平均每月扣薪1500元。復於95年6 月21日
    ，惡意將丁○○自蘇澳台泥廠之保全工作調至臺北國際商業
    銀行宜蘭分行（下稱為臺北商銀宜蘭分行），丁○○已於當
    日以口頭向千翔公司終止勞動契約。然千翔公司復將丁○○
    調至台北青石巨堂預售屋工地擔任保全工作。其違法調職及
    扣薪之所為，已違反勞動基準法第14條之規定，丁○○乃於
    95年6 月28日以存證信函再次通知終止勞動契約。茲計算千
    翔公司應給付丁○○下列各項：丁○○任職期間每月平均
    工作時數為294 小時，以基本工資1 萬5840元、正常工時18
    3 小時計算，千翔公司應給付以平均時薪87元計算之加班費
    為每月1 萬5704元，加計基本工資1 萬5840元，則每月應付
    薪資為3 萬1544元。然千翔公司每月給付工資平均僅為2 萬
    2500元，每月積欠之加班費計為9044元，18個月計應補發16
    萬2792元。千翔公司應給付丁○○以月薪3 萬1544元計算
    之資遣費4 萬7316元及預告期間工資2 萬1029元。千翔公
    司僅以2 萬0100元為丁○○投保勞工保險，致所領取6 個月
    之失業給付短少計4 萬1198元，應由千翔公司賠償。千翔
    公司平均每月違法扣薪1500元，合計扣薪1 萬8000元，應予
    返還。丁○○於95年6 月21日並未遲到，惟千翔公司以遲
    到為由，自薪資中扣罰款2400元，亦應返還。綜上，丁○○
    自得請求千翔公司給付計29萬2735元，及自96年5 月9 日起
    至清償日止，按週年利率5 ％計算之利息。
三、千翔公司則以：按保全員之工作性質有其特殊性，千翔公司
    基於勤務工作需要，得依規定長期、短期或臨時調動員工之
    職務及排定工作場所、調整延長工作時間。其薪資係以不變
    工時薪資乘以每週服勤時數，延長工作時間之每小時薪資額
    ，則依公司相關制度規章辦理各節，均經丁○○任職時於「
    應徵須知暨服務同意書」上簽名表示同意。茲因丁○○任職
    台泥蘇澳廠之時薪給付為每小時78元，每月工時240 小時，
    其月薪應為1 萬8732元。而延長工作時數，則以時薪80元計
    算，並無扣薪及短付加班費之情事。又千翔公司係因丁○○
    原派駐擔任保全工作之台泥蘇澳廠於95年6 月21日來函表示
    丁○○表現未符合該場勤務要求，始將其調派支援臺北商銀
    宜蘭分行之臨時勤務。惟丁○○不滿該任務指派，未準時前
    往報到，且該銀行要求保全員年齡應在45歲以下，千翔公司
    於宜蘭復僅有7 名編制員額，因而於95年6 月27日通知將丁
    ○○調至台北青石巨堂預售屋現場服務。丁○○仍拒不到任
    ，旋於95年6 月28日自行通知終止勞動契約。千翔公司既未
    違反勞動契約及勞工法令，應無需給付丁○○資遣費及預告
    期間工資。且丁○○既自願離職，依法尚不得請求失業給付
    ，自未能請求短領失業給付之賠償。至於千翔公司雖曾因丁
    ○○於95年6 月21日遲到而依公司規定記小過懲處，然並未
    另予罰款之處分，是其請求返還遲到扣款2400元，亦無理由
    等語，資為抗辯。
四、原審判決千翔公司應給付丁○○7 萬5536元，及自96年5 月
    9 日起至清償日止，按週年利率5 ％計算之利息，並依職權
    宣告假執行，另駁回丁○○其餘之訴。千翔公司及丁○○分
    別就渠等敗訴部分不服，提起上訴。其中丁○○聲明：(一)原
    判決不利於丁○○部分廢棄。(二)上開廢棄部分，千翔公司應
    給付丁○○21萬7199元及自96年5 月9 日起至清償日止，按
    週年利率5 ％計算之利息。就千翔公司提起上訴部分，則聲
    明：駁回上訴。千翔公司則聲明：(一)原判決不利於千翔公司
    部分廢棄。(二)上開廢棄部分，丁○○在原審之訴駁回。對於
    丁○○上訴部分，則聲明：上訴駁回。
五、經查，下列事項為兩造所不爭執（見本院97年12月16日準備
    程序筆錄），並有勞工保險被保險人投保資料表、員工定期
    性勞動契約書、應徵須知暨服務同意書、存證信函等件（均
    影本）附卷可稽，應與事實相符。
    1.丁○○於94年1 月6 日起至95年6 月21日止，任職於千翔
      公司，擔任保全人員一職。離職前6 個月平均薪資為2 萬
      2500元。另於95年6 月21日自勞工保險退保時，投保薪資
      為2萬0100 元。
    2.丁○○依其簽署之勞動契約書約定，每月工作時數應為24
      0小時，惟其每月實際工作時數為294 小時。
    3.丁○○於94年1 月6 日任職時，曾親自簽名於「應徵須知
      暨服務同意書」及「員工定期性勞動契約書」上，同意千
      翔公司因業務特性得延長工作時間，每小時薪資額依公司
      相關規章制度辦理；並基於勤務工作需要，得依規定長期
      、短期或臨時調動其職務及排定工作場所、調整延長工作
      時間。
    4.丁○○於95年6 月28日曾寄存證信函予千翔公司通知終止
      勞動契約，千翔公司並於同日收受送達。
    5.如丁○○可請求資遣費，兩造同意全部依照勞退舊制來計
      算。
六、又本件經於97年12月16日準備程序期日協商兩造確認爭點為
    ：
    1.兩造終止勞動契約之原因？丁○○依勞基法第14條第5、6
      款之規定終止勞動契約，有無理由？
    2.丁○○請求千翔公司給付下述各項，有無理由？金額若干
      ？
      扣薪
      短付之加班費
      資遣費
      預告期間工資
      失業給付差額
      遲到扣薪
    以下茲論述之。
  (一)兩造勞動契約終止之時點及原因：
  首查，丁○○主張：伊係於95年6 月21日經千翔公司調職至
    臺北商銀宜蘭分行當日，以口頭向千翔公司為終止契約之意
    思表示等語，雖為千翔公司所否認，並抗辯：兩造契約終止
    之時點應為丁○○通知終止契約之存證信函送達之95年6 月
    28日云云。然查，本院於97年12月16日準備程序期日進行爭
    點整理時，兩造對丁○○任職迄95年6 月21日止乙節，已無
    爭執（見當日準備程序筆錄）。且千翔公司為丁○○辦理退
    保之時間亦為95年6 月21日之情，亦有丁○○勞工保險被保
    險人投保資料影本乙紙附卷可稽。則千翔公司嗣後翻異前詞
    ，否認丁○○已於95年6 月21日通知終止契約，應無足採取
    。並堪認兩造勞動契約已於95年6 月21日發生終止之效力，
    洵無疑義。
  次按，勞動基準法施行細則第7 條第1 款規定，工作場所及
    應從事之工作有關事項應於勞動契約中由勞資雙方自行約定
    ，故其變更亦應由雙方自行商議決定。且勞動契約為民法僱
    傭契約，雇主為調職命令時，固受民法第148 條規定之權利
    濫用禁止原則之規範。然於判斷雇主之調職命令是否有權利
    濫用之情事，仍應就該調職命令在業務上有無必要性、合理
    性，與勞工因調職所可能蒙受之生活上不利益之程度為綜合
    考量。是如所為調職為企業合理營運上所考慮之必要措施，
    且就社會一般通念檢視該調職命令並未使勞工承受難忍之不
    利益，即可視所為調職具有妥當性。
  經查，丁○○原經千翔公司派駐於台泥蘇澳廠擔任保全工作
    ，嗣於95年6 月21日經調往臺北商銀宜蘭分行任職之情，固
    為千翔公司所不爭執。惟查，丁○○於94年1 月6 日任職時
    ，曾親自簽名於「應徵須知暨服務同意書」及「員工定期性
    勞動契約書」上，同意千翔公司基於勤務工作需要，得依規
    定長期、短期或臨時調動其職務及排定工作場所，已如前述
    。足認兩造就千翔公司具有調職命令權乙節確有合意。則千
    翔公司抗辯：係依調職權限調動丁○○之工作地點，並未違
    反兩造勞動契約等語，已非無稽。且查，丁○○原任職所在
    地點之台泥蘇澳廠確曾以95年6 月21日（95）民管字第0465
    號向千翔公司函稱：「貴處派遣駐守本廠保全員丁○○因表
    現未符合本廠要求，請貴處即刻將該員調離本廠，並甄補合
    適人員，以免影響保全工作推行」等語，有該函文影本乙紙
    在卷為據。併審諸丁○○調職前後之工作地點均在宜蘭，薪
    資及工作性質亦無變動各節。則千翔公司於95年6 月21日將
    丁○○調往臺北商銀宜蘭分行，衡情應無逾其業務上之必要
    性及合理性，實難認其調職有何不當之動機及目的。而就社
    會一般通念，亦未使勞工承受難忍之不利益。是丁○○主張
    ：千翔公司任意調動伊至臺北商銀宜蘭分行工作，已違反兩
    造勞動契約及勞工法令，並得依勞動基準法第14條第1 項第
    6 款之規定終止勞動契約云云，應無足採取。至於千翔公司
    嗣於95年6 月28日再通知將丁○○調往台北青石巨堂預售屋
    工地之所為，既係於95年6 月21日丁○○通知終止勞動契約
    之後，則該調職命令之適法性，自毋庸再予審酌，併此敘明
    。
  惟按，雇主不依勞動契約給付工作報酬，或對於按件計酬之
    勞工不供給充分之工作者，勞工得不經預告終止契約，勞動
    基準法第14條第1 項第5 款定有明文。經查，原告主張：伊
    任職於千翔公司之月薪原為2 萬4000元，惟於勞退新制實施
    之94年7 月1 日起，千翔公司即擅自減薪並改變以日計算薪
    資，即每月31日之月薪為2 萬2820元，每月30日之月薪為2
    萬1864元，平均每月薪資減為2 萬2500元等情，雖為千翔公
    司否認。然查，依丁○○於千翔公司任職之個人履歷資料卡
    記載其試任期月薪確為2 萬4000元乙節，有該資料卡影本乙
    紙附卷可稽。而千翔公司亦自承：履歷卡上所載2 萬4000元
    係當時約定的薪水，只要未缺勤，丁○○所領得之薪水即係
    以2 萬4000元扣除勞健保等費用計算而得，薪資明細中績效
    獎金乙項只是薪資內之架構，丁○○每月的薪資應該是固定
    的，只要沒有特殊狀況都是一樣等語（見本院98年7 月31日
    準備程序筆錄）。足認兩造所約定丁○○之工資應為每月2
    萬4000元無誤。又經核閱丁○○所提出薪資匯款存摺內頁明
    細資料所示，丁○○各月實際領得之薪資金額或係因其各月
    出缺勤及加班時數互異而未能全然一致；惟丁○○於94年6
    月以前扣除勞健保等費用後實際薪資所得，除94年5 月份薪
    資為2 萬1042元，其餘3 、4 、6 月份均為2 萬3842元，94
    年2 月份薪資更達2 萬3924元。然於94年7 月起，除94年8
    月、9 月及95年3 月之薪資曾達2 萬3355元、2 萬6628元、
    2 萬3178元外，其餘各月實發薪資均僅在2 萬1864元至2 萬
    2820元之間（見原審卷第91頁至第95頁）；其離職前6 個月
    實領平均薪資僅為2 萬2500元乙節，更為兩造所不爭執。再
    審酌丁○○所提出94年2 月、3 月薪資袋所載薪資明細，於
    無代班費給付之情形下，包括績效獎金7660元在內之應發薪
    資均為2 萬4500元，據此比對同無代班費給付之94年10月、
    11月份薪資袋所載包括績效獎金5672元之應發薪資則僅為2
    萬3472元、2 萬2512元，其94年7 月前後薪資所得差距平均
    確在1500元之上（見本院卷第99頁、第100 頁）。堪認丁○
    ○主張：千翔公司係自94年7 月起即擅自將其每月薪資平均
    調降1500元而違法扣薪等語，應堪憑信。千翔公司既未依勞
    動契約給付工作報酬而違法扣薪，則丁○○依勞動基準法第
    14條第1 項第5 款之規定向千翔公司為終止勞動契約之意思
    表示，核屬有據。
  (二)丁○○返還扣薪之請求：
    承前所述，千翔公司既自94年7 月起，即違法扣發丁○○工
    資每月1500元，則迄兩造勞動契約終止之95年6 月21日止，
    千翔公司所扣發之薪資應計為1 萬7550元（計算式詳如附表
    一），自應由千翔公司返還。
  (三)丁○○就短發加班費之請求：
  按「經中央主管機關核定公告下列工作者，得由勞雇雙方另
    行約定，工作時間、例假、休假、女性夜間工作，並報請當
    地主管機關核備，不受第30條、第32條、第36條、第37條、
    第49條規定之限制。一監督、管理人員或責任制專業人員。
    二監視性或間歇性之工作。三其他性質特殊之工作。前項約
    定應以書面為之，並應參考勞動基準法所定之基準且不得損
    及勞工之健康及福祉」，勞動基準法第84條之1 定有明文。
    又該條雖規定勞雇雙方約定之工作時間、例假、休假應報請
    當地主管機關核備，惟此旨藉由主管機關之審核把關，避免
    僱主制訂不當之工作條件，損及勞工權益，是該條所指「核
    備」，乃「審核備查」之意，非謂勞雇雙方約定之勞動契約
    內容須經主管機關核備始能生效，均先敘明。
  經查，保全業之保全人員業經行政院勞工委員會於87年7 月
    27日以（87）台勞動二字第032743號函公告其勞動基準法第
    84條之1 之工作者。且兩造已約定丁○○所擔任保全員工作
    係採日夜輪值輪休方式，每週服勤48小時計算，每月輪值時
    數為8 小時×當月份日曆天數，即每月正常工作時數為240
    小時等情，亦為兩造所不爭執，且有員工定期性勞動契約書
    影本乙份在卷足稽（見本院卷第48頁）。是以，該勞動契約
    書雖未報請主管機關核備，惟依前揭說明，兩造仍應同受該
    契約之拘束至明。是丁○○主張：兩造勞動契約未送主管機
    關報備，應無勞動基準法第84條之1 規定之適用，而應以每
    月工作超逾183 小時部分計算延長工時云云，尚無足採取。
    並堪認丁○○正常工作時數應為每月240 小時，逾此時數方
    屬延長工時無疑。又兩造對於丁○○每月實際工作時數為29
    4 小時乙節，既無爭執。則丁○○每月延長工作時數應計為
    54小時（即實際工作時數294 小時－正常工作時數240 小時
    ），即堪予認定。
  按「僱主延長勞工工作時間者，其延長工作時間之工資依下
    列標準加給之：一延長工作時間在2 小時以內者，按平日每
    小時工資額加給1/3 以上。二再延長工作時間在二小時以內
    者，按平日每小時工資額加給2/3 以上。三依第32條第3 項
    規定，延長工作時間者，按平日每小時工資額加倍發給之」
    ，勞動基準法第24條定有明文。茲承前述，兩造所約定每月
    薪資2 萬4000元固應涵蓋其每月正常工時240 小時。然就丁
    ○○每月延長工時54小時，自仍應由千翔公司依上開勞動基
    準法之規定給付延長工時工資。又兩造對於丁○○係以上班
    8 日休息2 日之方式輪值乙節，既無爭執（見本院98年2 月
    3 日準備程序筆錄），並有丁○○所提出現場人員值勤表影
    本為憑（見原審卷第68頁），則丁○○每月工作日數應計為
    24日。據此計算，則丁○○每月應領加班費應計為7400元。
    然千翔公司僅以時薪80元計發加班費乙節，既為兩造所不爭
    執。則千翔公司每月短發之加班費應為3080元；於丁○○任
    職期間短發之加班費合計為5 萬4019元（計算式均詳如附表
    二）。是丁○○請求千翔公給付短發之加班費，於上開範圍
    內，自應准許，其超逾部分，則屬無據，
  (四)丁○○資遣費及預告工資之請求：
  按雇主不依勞動契約給付工作報酬者，勞工除得不經預告終
    止契約外，尚得請求發給資遣費，勞動基準法第14條第1項
    第5 款、第4 項、第17條規定甚明。經查，兩造勞動契約已
    由丁○○依勞動基準法第14條第1 項第5 款之規定合法終止
    ，既如前述。則其主張：得依上開規定請求給付資遣費等語
    ，於法即無不合。又按，「雇主依前條終止勞動契約者，應
    依左列規定發給勞工資遣費：一在同一雇主之事業單位繼續
    工作，每滿一年發給相當於一個月平均工資之資遣費。二依
    前款計算之剩餘月數，或工作未滿一年者，以比例計給之。
    未滿一個月者以一個月計」，勞動基準法第17條定有明文。
    且兩造對丁○○如得請求給付資遣費，應依上開勞動基準法
    所規定之舊制計算乙節，復無爭執。茲據前述丁○○之到職
    日及離職日、以及原告離職前6 個月之平均工資應為2 萬70
    80元（即每月2 萬2500元加計扣發薪資1500元加計應補發加
    班費3080元）計算，則丁○○依法可得向千翔公司請求之資
    遣費，應為4 萬0620元（計算式詳如附表三）。
  次按，雇主依勞動基準法第11條、第13條但書終止勞動契約
    者，應給付預告工資，同法第16條固有明文。惟於勞工依勞
    動基準法第14條規定不經預告終止契約時，依同法第14條第
    4 項明示僅準用同法第17條，並無準用第16條關於預告工資
    之規定。併審酌勞工無須預告即得通知終止契約之情形，對
    契約終止之時點非無自由擇定之權利。堪認於此情形，勞工
    應未能請求給付預告期間工資。經查，兩造勞動契約係由丁
    ○○依勞動基準法第14條之規定通知終止，既經認定如上，
    則其請求千翔公司應另給付預告期間工資，洵屬無據，自不
    應准許。
  (五)丁○○賠償短領失業給付之請求：
  按被保險人於非自願離職辦理退保當日前三年內，保險年資
    合計滿一年以上，具有工作能力及繼續工作意願，向公立就
    業服務機構辦理求職登記，自求職登記之日起14日內仍無法
    推介就業或安排職業訓練者，得請領失業給付。失業給付每
    月按申請人離職辦理勞工保險退保之當月起前6 個月平均月
    投保薪資60％發給，最長發給6 個月，就業保險法第11條第
    1 項第1 款、第16條第1 第1 款定有明文。次按，投保單位
    違背規定，將投保薪資金額以多報少或以少報多者，勞工因
    此所受損失，應由投保單位賠償之，就業保險法第38條第2
    項亦規定甚明。
  經查，丁○○每月平均工資應為2 萬7080元乙節，已經認定
    於前。惟千翔公司僅以每月投保薪資2 萬0100元為丁○○投
    保勞工保險，致丁○○依法向勞工保險局申請失業給付時，
    勞工保險局僅以95年6 月21日離職當月起前6 個月平均月投
    保薪資2 萬0100元之60％計算發給一個月1 萬2060元、共計
    核付6 個月失業給付計為7 萬2360元等情，則有勞工保險被
    保險人投保資料表、就業保險失業認定、失業給付申請書及
    給付收據，以及行政院勞工委員會職業訓練局北基宜花金馬
    區就業服務中心98年7 月23日北就二字第0980019346號函檢
    送求職登記相關資料等件（均影本）存卷為證。顯見千翔公
    司確有將投保薪資以多報少，並致丁○○請領失業給付未能
    以現行投保薪資分級表第12級2 萬7600元之60％即1 萬6560
    元計付，造成其每月請領之失業給付差額損失為4500元（計
    算式：16560 元－12060 元＝4500元），6 個月計損失2 萬
    7000元，應無疑義。則丁○○依上開規定請求千翔公司賠償
    短領失業給付於2 萬7000元之範圍內，核屬有據。
  (六)丁○○返還遲到罰款之請求：
    經查，丁○○主張：伊於95年6 月21日並未遲到，然千翔公
    司竟以伊於當日遲到為由，自95年6 月應付薪資中扣取罰款
    2400元，自應予返還云云，雖據其提出人事獎懲通知影本為
    證。惟千翔公司已否認有上開罰款情事。且核閱該紙獎懲通
    知固以丁○○擔任勤務不準時交接、遲到為由，作出記小過
    乙次之懲戒處分，然確未有罰款之記載。而丁○○95年6 月
    薪資明細，亦無該扣款之項目及金額乙節，亦有該月薪資袋
    薪資明細影本存卷可據。丁○○就上開主張，既未能舉證以
    實其說，則其請求千翔公司應返還遲到扣款2400元，自不應
    准許。
  (七)綜上，則丁○○所得請求千翔公司給付之金額應計為13萬91
    89元。
七、從而，丁○○於請求千翔公司給付13萬9189元，及自支付命
    令送達翌日即96年5 月9 日起至清償日止，按週年利率5 ％
    計算之利息之範圍內，為有理由，應予准許，逾此部分，為
    無理由，應予駁回。原審僅判命千翔公司給付7 萬5536萬元
    及自96年5 月9 日起至清償日止按週年利率5 ％計算之利息
    ，就其餘應准許之6 萬3653元及法定遲延利息之請求，為丁
    ○○敗訴之判決，尚有未洽，丁○○上訴意旨求予廢棄改判
    ，為有理由，爰由本院予以廢棄改判如主文第2 項所示。至
    於丁○○請求不應准許部分，原判決為其敗訴之判決，經核
    於法並無不合，丁○○上訴意旨求予廢棄改判，為無理由，
    應駁回其上訴。又原審判命千翔公司給付7 萬5536元及遲延
    利息部分，並無違誤，千翔公司上訴指摘原判決此部分不當
    ，求予廢棄改判，亦無理由，併駁回其上訴。
八、再按，上級法院廢棄下級法院之判決，而就該事件為裁判或
    變更下級法院之判決者，應為訴訟總費用之裁判，民事訴訟
    法第87條第2 項定有明文。爰依職權確定本件訴訟費用之負
    擔如附表四所示。
九、本件判決基礎已臻明確，兩造其餘之攻擊防禦方法及訴訟資
    料經本院斟酌後，核與判決結果不生影響，無一一論述之必
    要，併予敘明。
十、據上論結，本件丁○○上訴為一部有理由，一部無理由，千
    翔公司上訴為無理由，依民事訴訟法第436 條之1 第3 項、
    第450 條、第449 條第1 項、第79條、第87條第1 項、第2
    項前段，判決如主文。
中    華    民    國    98    年    9     月    30    日
                  民事第一庭  審判長法官  俞慧君
                              法      官  王怡雯
                              法      官  李瑜娟
以上正本證明與原本無異。
本件判決不得上訴。
中    華    民    國    98    年    10    月    2     日
                              書  記  官  徐瑩書
※附表一：扣薪之計算
┌────────────────────────────────┐
│(一)扣薪期間：94年7月1日起至95年6月21日止                         │
│(二)（1500元×11月）＋（1500元×21/30）＝16500元＋1050元＝17550元 │
└────────────────────────────────┘
※附表二：加班費之計算（元以下4捨5入）
┌───────┬────────────────────────┐
│(一)每月應發延長│平日每小時工資：                              │
│  工時工資    │  100 元（即24000 元÷240 小時＝100 元）        │
│              │延長二小時工資                                │
│              │  100 元×（1 ＋1/3） ×（2 ×24）小時＝6400元  │
│              │  （元以下4捨5入；以下同）                      │
│              │再延長工時工資                                │
│              │  100 元×（1 ＋2/3） ×（54－48）小時＝1000元  │
│              │丁○○每月應領之加班費：                      │
│              │  6400元＋1000元＝7400元                        │
├───────┼────────────────────────┤
│(二)每月實發延長│80元×54小時＝4320元                            │
│  工時工資    │                                                │
├───────┼────────────────────────┤
│(三)每月短給之延│7400元－4320元＝3080元                          │
│  長工時工資  │                                                │
├───────┼────────────────────────┤
│(四)任職期間應補│任職期間：94年1 月6 日起至95年6 月21日止      │
│  發延長工時工│任職期間加班費計短付：                        │
│  資          │        計算方式：3080元 ×16月＝49280元        │
│              │                  3080元×26/31＝2583元         │
│              │                  3080元×21/30＝2156元         │
│              │                  合計：54019元                 │
└───────┴────────────────────────┘
※附表三：資遣費之計算
┌────────────────────────────────┐
│(一)平均月薪27080元                                               │
│(二)工作年資自94年1 月6 日至95年6 月21日止計1 年5 月又16日，      │
│  應以1 年6月計算：                                             │
│  27080元 ×1又6/12＝40620元                                    │
│  ＊資遣費為4萬620元                                            │
└────────────────────────────────┘
※附表四：
  訴訟費用負擔（元以下4捨5入）
 （因減縮前後訴訟費用相同，故減縮部分毋庸剔除）
┌───┬──────┬──────────┬──────────┐
│審  級│項        目│金額（新臺幣）      │備註                │
├───┼──────┼──────────┼──────────┤
│  一  │訴訟費用    │3200元              │已由丁○○支付      │
├───┼──────┼──────────┼──────────┤
│  二  │千翔公司上訴│1500元              │已由千翔公司支付    │
│      │費用        │                    │                    │
│      ├──────┼──────────┼──────────┤
│      │丁○○上訴費│3480元              │已由丁○○支付      │
│      │用          │                    │                    │
├───┴──────┴──────────┴──────────┤
│(1)第一審命丁○○負擔之訴訟費用                                  │
│  即3200元×3/4＝2400元                                         │
│  第二審丁○○上訴之訴訟費用即3480元                            │
│  ＊合計5880元                                                  │
│                                                                │
│  小結：丁○○負擔7/10：5880元×7/10＝4116元                    │
│        千翔公司負擔3/10：5880元×3/10＝1764元                  │
│                                                                │
│(2)千翔公司上訴部分之訴訟費用1500元                              │
│  千翔公司應負擔之第一審訴訟費用800元                           │
│                                                                │
│(3)結論：千翔公司計應負擔4064元                                  │
│        丁○○計應負擔4116元                                    │
│  則千翔公司應賠償丁○○訴訟費用2564元                          │
└────────────────────────────────┘


司法院資訊處製作；財團法人民間司法改革基金會備份。
